【裁判字號】    99,易,3
【裁判日期】    990224
【裁判案由】    毒品危害防制條例
【裁判全文】
臺灣臺北地方法院刑事判決                 99年度易字第3號
公  訴  人  臺灣臺北地方法院檢察署檢察官
被      告  甲○○
上列被告因違反毒品危害防制條例案件，經檢察官提起公訴（98
年度毒偵字第2930號），於準備程序進行中，被告就被訴事實為
有罪之陳述，本院裁定進行簡式審判程序審理，判決如下：
    主      文
甲○○施用第二級毒品，處有期徒刑肆月，如易科罰金，以新臺
幣壹仟元折算壹日，扣案之第二級毒品甲基安非他命（驗餘淨重
零點壹陸捌捌公克），沒收銷燬，扣案之第二級毒品甲基安非他
命外包裝袋貳只，均沒收。
    事實及理由
一、犯罪事實
    甲○○前於民國98年間，因施用毒品案件，經臺灣士林地方
    法院於98年3 月17日，以98年度毒聲字第88號裁定送觀察、
    勒戒後，因無繼續施用毒品傾向，於98年7 月31日執行完畢
    釋放。竟不知悔悟，基於施用第二級毒品甲基安非命之犯意
    ，於98年10月4 日晚間10時許，在臺北縣汐止市○○路○ 段
    343 巷13弄14號4 樓其住處內，以將甲基安非他命置於玻璃
    球內燒烤後吸食煙霧之方式，施用甲基安非他命1次。嗣於
    98年10月6 日凌晨2 時45分許，在臺北市○○區○○路4 段
    622 號前，為警查獲，並扣得甲基安非他命2 包。
二、認定犯罪事實所憑證據及理由
(一)、本案被告甲○○所犯毒品危害防制條例第10條第2 項施用第
    二級毒品罪，係死刑、無期徒刑、最輕本刑為3 年以上有期
    徒刑以外之罪，其於準備程序就前揭被訴事實為有罪之陳述
    ，經法官告知簡式審判程序之旨，並聽取其與公訴人之意見
    後，本院裁定進行簡式審判程序，是本案之證據調查，依刑
    事訴訟法第273 條之2 規定，不受同法第15 9條第1 項、第
    161 條之2 、第161 條之3 、第163 條之1 及第164 條至第
    170 條規定之限制，合先敘明。
(二)、上開犯罪事實，業據被告於本院審理時坦承不諱，復有臺北
    市政府警察局偵辦毒品案件尿液檢體委驗單、臺灣尖端先進
    生技醫藥股份有限公司濫用藥物檢驗報告、臺北市政府警察
    局松山分局搜索扣押筆錄、扣押物品目錄表在卷可稽。又扣
    案之白色結晶2 袋，經送驗後，檢出甲基安非他命成份，淨
    重0.1690公克，取樣0.00 02 公克，驗餘淨重0.1688公克乙
    情，亦有交通部民用航空局航空醫務中心98年10月21日航藥
    鑑字第0985312 號毒品鑑定書在卷可考，足認被告之自白與
    事實相符，應可採信。被告前於98年間，因施用毒品案件，
    經臺灣士林地方法院於98年3 月17日，以98年度毒聲字第88
    號裁定送觀察、勒戒後，因無繼續施用毒品傾向，於98年7
    月31日執行完畢釋放，有臺灣高等法院被告前案紀錄表足資
    為證，竟於5 年內再犯施用第一級毒品罪，自應依法論科。
三、論罪科刑之理由
(一)、核被告所為，係犯毒品危害防制條例第10條第2 項之施用二
    級毒品罪。其於施用前後持有甲基安非他命之低度行為，應
    為施用之高度行為所吸收，均不另論罪。
(二)、「受有期徒刑之執行完畢，或受無期徒刑或有期徒刑一部之
    執行而赦免後，五年以內再犯有期徒刑以上之罪者，始為累
    犯，此觀刑法第四十七條之規定自明。又被告犯應併合處罰
    之數罪，經法院分別判處有期徒刑確定，並依檢察官之聲請
    ，以裁定定其數罪之應執行刑確定，該數罪是否執行完畢，
    係以所定之刑是否全部執行完畢為斷。其在未裁定前已先執
    行之有期徒刑之罪，因嗣後合併他罪定應執行刑之結果，檢
    察官所換發之執行指揮書，係執行應執行刑，其前已執行之
    有期徒刑部分，僅應予扣除，不能認為已執行完畢。」最高
    法院94年度臺非字第249 號判決要旨可參。被告前於96年間
    ，因詐欺案件，經臺灣士林地方法院於96年10月26日以96年
    度易字第1259號判處有期徒刑4 月，如易科罰金，以銀元30
    0 元折算1 日，減為有期徒刑2 月，如易科罰金，以銀元30
    0 元折算1 日，於96年12月3 日確定，並於97年5 月29日入
    監執行，於97年7 月27日縮刑期滿，又被告另因傷害案件，
    於97年7 月8 日經臺灣士林地方法院以97年度士簡字第1000
    號判處有期徒刑5 月，如易科罰金以新臺幣1,000 元折算1
    日，復於98年4 月27日經臺灣士林地方法院以97年度簡上字
    第236 號駁回上訴確定，上開2 案，另於98年6 月24日經臺
    灣士林地方法院以98年度聲字第1099號裁定其應執刑之刑為
    有期徒刑6 月，如易科罰金，以新臺幣900 元折算1 日，於
    98年8 月3 日入監執行，於98年9 月1 日因徒刑易服社會勞
    動而停止刑之執行出監，復因未履行完成，於98年12月24日
    再入監執行，指揮書執畢日期為99年5 月15日等情，有臺灣
    高等法院被告前案紀錄表在卷可考，是被告上開詐欺案件，
    雖於97年7 月27日縮刑期滿，然因嗣後合併前揭傷害案件定
    應執行刑之結果，其前已執行之有期徒刑部分，僅應予扣除
    ，不能認為已執行完畢，揆諸前開說明，被告所犯上開2 罪
    ，尚未執行完畢，與刑法第47條第1 項之要件有間，自不能
    論以累犯而加重其刑，檢察官認被告為累犯，尚有誤會，併
    予指明。
(三)、爰審酌被告已有毒品前科，可見素行不佳，有臺灣高等法院
    被告前案紀錄表在卷可考，被告觀察勒戒完畢後，隨即再行
    施用甲基安非他命，是被告履經查獲仍一犯再犯，顯見不能
    抗拒毒品誘惑，自需施以相當之刑罰，以期收教化之功能，
    並協助其戒去毒癮，又其犯後於本院審理時坦承犯行，堪見
    已有悔意等一切情狀，量處如主文所示之刑，並諭知易科罰
    金之折算標準。
(五)、扣案之甲基安非他命2 包（淨重0.1690公克，取樣0.0002公
    克，驗餘淨重0.1688公克），為查獲之毒品，依毒品危害防
    制條例第18條第1 項前段，沒收銷燬之。上開甲基安非他命
    外包裝袋2 只，供其預備施用甲基安非他命所用，業經被告
    於本院審理時供認屬實，應依刑法第38條第1 項第2 款宣告
    沒收之。
四、應適用之法律
    依刑事訴訟法第273 條之1 第1 項、第299 條第1 項前段，
    毒品危害防制條例第10條第2 項、第18條第1 項前段，刑法
    第11條前段、第41條第1 項、第38條第1 項第2 款，判決如
    主文。
本案經檢察官盧慧珊到庭執行職務。
中    華    民    國    99    年    2     月    24    日
                刑事第十六庭  法  官  藍家偉
以上正本證明與原本無異。
如不服本判決應於收受送達後10日內向本院提出上訴書狀，並應
敘述具體理由；其未敘述上訴理由者，應於上訴期間屆滿後20日
內向本院補提理由書（均須按他造當事人之人數附繕）「切勿逕
送上級法院」。
                              書記官  呂慧娟
中    華    民    國    99    年    2     月    24    日
附錄本案論罪科刑法條全文：
毒品危害防制條例第10條：
施用第一級毒品者，處6 月以上5 年以下有期徒刑。
施用第二級毒品者，處3 年以下有期徒刑。

司法院資訊處製作；財團法人民間司法改革基金會備份。
